臺灣板橋地方法院刑事判決　　　　　　 96年度交易字第515號
公　訴　人　臺灣板橋地方法院檢察署檢察官
被　　　告　丁○○
上列被告因公共危險案件，經檢察官提起公訴（96年度偵字第
14195 號），本院訊問被告為有罪陳述後，改依簡式審判程序審
理，並判決如下：
    主  文
丁○○服用酒類，不能安全駕駛動力交通工具而駕駛，累犯，處
有期徒刑陸月，如易科罰金，以新臺幣壹仟元折算壹日。
    事  實
一、丁○○前於民國91年間，即因酒後駕車之公共危險案件，經
    本院於91年9 月19日以91年度重交簡字第15號簡易判決判處
    罰金銀元20,000元確定；又於同年因酒後駕車之公共危險案
    件，經臺灣臺北地方法院於91年5 月2 日以91年度北交簡字
    第768 號簡易判決判處罰金銀元18,000元確定，上開二案均
    經繳清罰金執行完畢在案。復於93年間因過失傷害及酒後駕
    車之公共危險案件，經本院於93年10月4 日以93年度交簡字
    第521 號簡易判決判處有期徒刑3 月及拘役50日確定，並於
    94年7 月6 日縮刑期滿執行完畢（於本案構成累犯）。再於
    96年間因酒後駕車之公共危險案件，經本院於96年5 月31日
    以95年度交簡字第738 號簡易判決判處有期徒刑3 月在案；
    復於同年再因酒後駕車之公共危險案件，經本院於96年7 月
    31日以96年度交易字第343號判處有期徒刑8月在案。
二、詎丁○○猶不知悔改，於96年6 月12日上午11時許，在台北
    縣蘆洲市某小吃店飲用啤酒，已達不能安全駕駛交通工具程
    度，詎仍駕駛9400-MS 號自用小客車，沿同市○○街往中山
    二路方向行駛，於同日下午13時25分許，行至同市○○街5
    巷口時，遇紅燈而未減速停車，即向前碰撞當時在該路口停
    等紅燈之如附表所示之車輛，並致駕駛人丙○○、乙○○、
    甲○○受傷（過失傷害部分未據告訴）。員警據報前往處理
    ，當場測得丁○○呼氣酒精濃度測試值高達1.15mg/l，始悉
    上情。
三、案經臺北縣政府警察局蘆洲分局報告臺灣板橋地方法院檢察
    署檢察官偵查起訴。
    理  由
一、訊據被告丁○○於本院審理中，對於上揭犯罪事實均已坦承
    不諱，並經如附表所示之駕駛人於警詢中指述甚明。此外，
    復有酒精測定紀錄表、測試觀察紀錄表、汽機車駕駛人酒後
    生理協調平衡檢測紀錄表、診斷證明書、車籍作業系統－查
    詢認可資料、道路交通事故調查表、現場圖、道路交通事故
    調查報告表各1 件及現場照片在卷可查。足見被告所為自白
    與事實相符，而得採為認定之依據。本件事證明確，被告犯
    行堪予認定。
二、按刑法及刑法施行法業於94年2 月2 日經總統以華總一義字
    第09400014901 號令修正公布，並於95年7 月1 日施行。核
    被告丁○○所為，係犯刑法第185 條之3 之公共危險罪。又
    被告於93年間因酒醉駕車、過失傷害等案件，經本院以93年
    度交簡字第521 號判處拘役50日及有期徒刑3 月，於93年12
    月15日確定，並於94年7 月6 日縮刑期滿執行完畢。被告於
    上開有期徒刑執行完畢後，5 年內再犯本件有期徒刑以上之
    罪，為累犯，應依刑法第47條第1 項之規定加重其刑。本院
    審酌被告前於90年間即因酒醉駕駛之公共危險案件經本院判
    科罰金20,000元在案，嗣於同年又因酒醉駕駛之公共危險案
    件，經臺灣臺北地方法院判科罰金18,000元在案，再於93年
    間因上述酒醉駕車、過失傷害等案件，經本院判處有期徒刑
    3 月及拘役50日，復於96年間二度因酒醉駕駛之公共危險案
    件，經本院分別判處有期徒刑3 月及8 月確定，已有多次酒
    醉駕車之前案紀錄，素行不良，有臺灣高等法院被告前案紀
    錄表1 件在卷可查，竟不知悛悔，復於本件飲酒後呼氣酒精
    濃度測試高達每公升1.15毫克，遠超過安全標準之每公升0.
    55毫克，仍不知謹慎，駕駛具有相當危險性之自用小客車行
    駛於市區道路，無視於公眾之生命財產安全，且撞及多輛當
    時在該路口停等紅燈之車輛，復致丙○○、乙○○、甲○○
    等人受傷，犯罪所生危害程度重大，然考量被告犯後已與被
    害人達成和解，且尚知坦承犯行，態度良好等一切情狀，量
    處如主文所示之刑，並諭知易科罰金折算標準。
三、末按「除被告所犯為死刑、無期徒刑、最輕本刑為三年以上
    有期徒刑之罪或高等法院管轄第一審案件者外，於前條第一
    項程序進行中，被告先就被訴事實為有罪之陳述時，審判長
    得告知被告簡式審判程序之旨，並聽取當事人、代理人、辯
    護人及輔佐人之意見後，裁定進行簡式審判程序」，刑事訴
    訟法第273 條之1 定有明文。查本件被告涉犯之刑法第185
    條之3 之罪，法定本刑並非最輕本刑為三年以上有期徒刑之
    罪，且被告於本院準備程序期日中已就被訴事實為有罪之陳
    述，經告知被告簡式審判程序之旨後，被告及公訴人對於本
    件改依簡式審判程序審理亦均表示無意見，是本院即依前揭
    刑事訴訟法規定，裁定本件進行簡式審判程序，附此敘明。
據上論斷，應依刑事訴訟法第273 條之1 第1 項、第299 條第1
項前段，刑法第185 條之3 、修正後第41條第1 項前段，刑法施
行法第1 條之1 ，判決如主文所示。
本案經檢察官馬凱蕙到庭執行職務。
中　　華　　民　　國　　96　　年　　12　　月　　4 　　日
                  刑事第十四庭  法　官  汪怡君
上列正本證明與原本無異。
如不服本判決，應於送達後十日內敘明上訴理由，向本院提出上
訴狀。
                                書記官  李郁禎
中　　華　　民　　國　　96　　年　　12　　月　　11　　日
附表：
┌──┬─────┬─────┬─────┐
│編號│車     型 │車      號│駕駛人    │
├──┼─────┼─────┼─────┤
│1.  │輕型機車  │RYJ-180號 │丙○○    │
├──┼─────┼─────┼─────┤
│2.  │其他特種車│GN8-712號 │乙○○    │
├──┼─────┼─────┼─────┤
│3.  │自用小客車│DL-6207號 │林鶴軒    │
├──┼─────┼─────┼─────┤
│4.  │自用小貨車│DT-0353號 │戊○○    │
├──┼─────┼─────┼─────┤
│5.  │自用小客車│1836-DC號 │己○○    │
├──┼─────┼─────┼─────┤
│6.  │重型機車  │GGQ-993號 │甲○○    │
└──┴─────┴─────┴─────┘
附錄本案論罪科刑法條全文：
中華民國刑法第185條之3
服用毒品、麻醉藥品、酒類或其他相類之物，不能安全駕駛動力
交通工具而駕駛者，處一年以下有期徒刑、拘役或三萬元以下罰
金。
